【裁判字號】    96,訴,565
【裁判日期】    970716
【裁判案由】    違反毒品危害防制條例
【裁判全文】
臺灣雲林地方法院刑事判決               96年度訴字第565號
公  訴  人  臺灣雲林地方法院檢察署檢察官
被      告  甲○○
選任辯護人  張蓁騏律師
上列被告因違反毒品危害防制條例案件，經檢察官提起公訴（96
年度偵字第853 號），本院判決如下：
    主  文
甲○○販賣第二級毒品，處有期徒刑玖年，販賣毒品所得新臺幣
肆仟伍佰元沒收之，如全部或一部不能沒收時，以其財產抵償之
。又販賣第二級毒品，處有期徒刑玖年，販賣毒品所得新臺幣陸
仟元沒收之，如全部或一部不能沒收時，以其財產抵償之。又販
賣第二級毒品，處有期徒刑玖年，販賣毒品所得新臺幣伍仟元沒
收之，如全部或一部不能沒收時，以其財產抵償之。又販賣第二
級毒品，處有期徒刑玖年，販賣毒品所得新臺幣貳仟元沒收之，
如全部或一部不能沒收時，以其財產抵償之。應執行有期徒刑拾
貳年，販賣毒品所得共新臺幣壹萬柒仟伍佰元沒收之，如全部或
一部不能沒收時，以其財產抵償之。
其餘被訴販賣第一級、第二級毒品部分，均無罪。
    事  實
一、甲○○基於販賣第二級毒品安非他命之犯意，分別為下列行
    為：
  (一)民國95年12月8 日下午7 時24分25秒以其所持用0000-00000
    0 門號撥打年籍不詳綽號「阿憨仔」所持用0000-000000 門
    號與丙○○連絡後，在雲林縣褒忠鄉馬鳴山的廟附近販賣價
    值新臺幣（下同）4,500 元之安非他命1 次予丙○○。
  (二)95年12月12日下午8 時46分1 秒以所持用0000-000000 門號
    與丙○○所持用0000-000000 門號連絡後，在同前馬鳴山附
    近販賣價值6,000 元之安非他命1 次予丙○○。
  (三)95年12月17日下午3 時13分38秒以所持用0000-000000 門號
    與丙○○所持用0000-000000 門號連絡後，在雲林縣斗六市
    某處販賣價值5,000 元之安非他命1 次予丙○○。
  (四)95年12月19日凌晨2 時15分2 秒以所持用0000-000000 門號
    與丁○○所持用0000-000000 門號聯絡後，在雲林縣斗六市
    甲○○住處，一同前往甲○○朋友處拿取價值2,000 元之安
    非他命販賣予丁○○1 次。
二、案經雲林縣警察局虎尾分局報請臺灣雲林地方法院檢察署檢
    察官偵查起訴。
    理  由
甲、程序部分（證據能力之認定）：
    按被告以外之人於審判外之陳述，雖不符刑事訴訟法第159
    條之1 至之4 等4 條之規定，而經當事人於審判程序同意作
    為證據，法院審酌該言詞陳述或書面陳述作成時之情況，認
    為適當者，亦得為證據，刑事訴訟法第159 條之5 第1 項定
    有明文。查本案檢察官起訴認被告涉犯上開罪嫌所憑之證據
    除證人戊○○、丙○○、乙○○、丁○○等4 人之警詢筆錄
    係審判外之陳述無證據能力外，餘均經被告及辯護人表示對
    該等證據之證據能力不爭執，同意使用作為認定事實之依據
    ；本院復審酌該文書、陳述作成時，較無人情施壓或干擾之
    情形，以之作為證據亦屬適當，是該等文書、陳述均具有證
    據能力。
乙、實體部分：
壹、被告之答辯：
    我沒有賣給其他人，我有買回來供自己使用，我有吸食海洛
    因跟安非他命的習慣。戊○○的部分，是我向他購買的，監
    聽譯文內有詳細記載，購買完之後，重量不夠，我打電話要
    求退貨，是後來黃承佑反咬我的。丙○○及丁○○的部分，
    這2 位是一起合夥購買的，有時是丙○○打電話給我，合夥
    購買，他出一半，我出一半，買來平均分配，丁○○部分也
    是這樣。我跟丙○○、丁○○2 人的譯文是我們出錢購買的
    。
貳、爭執、不爭執事項：
一、不爭執事項：
  (一)門號0000-000000 號行動電話係被告曾經使用之門號。
  (二)號碼EN-5297 號車牌係戊○○提供予被告掛在被告自小客車
    上使用。
二、爭執之事項：
  (一)0000-000000 門號行動電話在檢察官所指犯罪時間內是否為
    被告所使用。
  (二)被告有無販賣2 次海洛因予戊○○。
  (三)被告有無販賣海洛因及安非他命各5 次予丙○○。
  (四)被告有無販賣安非他命至少兩次予丁○○。
、有罪部分：
一、販賣第二級毒品安非他命予丙○○部分：
  (一)證人丙○○於偵查時具結證稱：我以電話號碼分別為0000-0
    00000 （是我太太持用的手機）、0000-000000 （是我持用
    的手機）、0000000 ，與甲○○手機號碼0000-000000 聯絡
    ；95年12月17日下午15時13分38秒監察譯文，是我打給「阿
    正」的對話，目的是我要向他買安非他命；在我與甲○○認
    識的期間，他都是用0000-000000 ，但後來他有換電話，我
    最後一次與他聯絡是95年12月；95年12月8 日下午7 時24分
    25秒監察譯文，是我打給「阿正」的對話，該次交易有完成
    ；0000 -000000有記在我手機電話簿內，該支電話是阿憨仔
    的手機等語（詳見偵卷第43至45頁及第48頁之結文），可知
    證人持用綽號「阿憨仔」手機0000-000000 及自己持用之00
    00-000000 、0000-000000 號與被告持用0000-000000 之行
    動電話為聯絡行為，係屬事實。再佐以監聽譯文中之95年12
    月8 日下午7 時24分25秒、95年12月12日下午8 時46分1 秒
    、95年12月17日下午3 時13分38秒之監聽內容，且未經被告
    否認該通話對象非其本人。準此，0000-000000 門號行動電
    話在檢察官所指犯罪時間內確實為被告所使用，應堪以認定
    。
  (二)又證人丙○○於本院審理時結證稱：（審判長問：第二通95
    年12月8 日下午大約7 點半左右，他問你是誰，你說你是阿
    傑，問他在做什麼。他問你有無要買糖果，你說要啊，你又
    不算便宜一點，不多拿一點。他就說他現在手裡半錢，看要
    不要，現在缺現金。你就說你又不算便宜一點。他說5,000
    ，你說4,500 。這次你是跟他買什麼？）答：糖果。（審判
    長問：糖果是指什麼？）答：安非他命。（審判長問：安非
    他命買4,500 元？）答：應該就是照電話中我講的那樣。（
    審判長問：這次是拿到哪裡賣你？）答：馬鳴山那邊的廟。
    （審判長問：電話打完之後多久之後他拿來給你？）答：打
    完沒有多久。（詳見本院卷第93頁），及佐以95年12月8 日
    下午7 時24分25秒之監聽譯文內容：【A （0000-000000）
    ：你要「糖仔」嗎？B （0000-000000 丙○○）：要阿，你
    又不算便宜一點，多一點】；【A ：我拿多一點給你，我手
    上有半錢，缺現金。B ：你又不算便宜一點】；【A ：算你
    4 千5 ，送過去給你好嗎。B ：好啦】（見警卷第49頁），
    互核可知被告確實於95年12月8 日下午7 時24分25秒與證人
    丙○○聯繫後，在馬鳴山那邊的廟販賣價值4,500 元之安非
    他命予丙○○1 次，足堪認定。
  (三)證人丙○○再於本院審理時結證稱：（審判長問：第四次《
    指95年12月12日下午8 時46分1 秒監聽譯文》被告要拿一個
    給你，你說你要半個，並說你身上只剩下6,000 元而已，你
    不要欠，被告說：不然我拿半個去給你。你就說：你硬要補
    。這次是要買什麼？）答：安非他命。（審判長問：買多少
    ？）答：我那時候如果說剩下半個，就是買半個。（審判長
    問：究竟拿多少錢給被告？）答：應該是6,000 元吧。（審
    判長問：半是指多少？）答：半錢。（審判長問：一個就是
    一錢？）答：是。（審判長問：安非他命為何半錢就要6,00
    0 元？）答：不知道。（審判長問：為何之前有賣4,500 元
    的，現在變成6,000 元？）答：有時候我會請他算便宜一點
    。（審判長問：這兩次都是買安非他命？）答：是。（詳見
    本院卷第94頁），及參以95年12月12日下午8 時46分1 秒之
    監聽譯文內容：【B （0000-000000 丙○○）：我在跟你拿
    時從不看你的秤。A （0000-000000） ：對阿你都不會看，
    我也坦白跟你說有夠就有夠，不夠就不夠】；【B ：看那感
    覺，重量無所謂，你在那裡。A ：我在嘉義，回去過去找你
    ，順便拿一個給你】；【B ：半個。A ：沒關係，半個拿一
    個】；【B ：我只剩下6 千。A ：6 千沒有關係。B ：我不
    要欠人】（見警卷第52頁），可得知被告確實於95年12月12
    日下午8 時46分1秒 與證人丙○○通話後，販賣價值6,000
    元之安非他命予丙○○1 次，應洵堪認定。
  (四)證人丙○○復於本院審理時結證稱：（審判長問：95年12月
    17日下午3 時左右，被告說他昨天去找女生，你說你知道，
    他說他那邊有一批讚的，你說不然先用半的就好了。他說男
    生讚的喔。你說好啊。這次你買什麼？）答：也是糖果，也
    是安非他命。（審判長問：男生是指什麼？）答：安非他命
    （審判長問：女生呢？）答：號仔，海洛因。（審判長問：
    這次你跟他買多少安非他命？）答：半錢。（審判長問：多
    少錢？）答：不一定，要看在電話當中我跟他說要算多少。
    （審判長問：你跟他買多少？你剛剛說半錢？）答：有時候
    5,000 元，有時候6,000 元。（審判長問：這幾次你都是跟
    他買安非他命，沒有跟他買海洛因？）答：時間很久了，我
    已經忘記了。（審判長問：究竟有無向被告買四號？）答：
    我應該都是跟他買糖果而已。（詳見本院卷第94頁反面、第
    95頁正面），並佐以95年12月17日下午3 時13分38秒之監聽
    譯文內容：【B （0000-000000 丙○○）：去找你好幾次。
    A （0000-000000） ：都拿「女生」】；【B ：我知道，我
    想你有賺，都不打電話給我。A ：沒有啦】；【B ：你在那
    裡。A ：我在斗六，有一批很好】；【B ：好，用半。A ：
    「男生」讚喔】；【B ：好。A ：你過來再說】（見警卷第
    55頁），足知被告在與證人丙○○通話後，確實有販賣安非
    他命予丙○○，且依證人丙○○就購買毒品價格稱「有時5,
    000 元，有時6,000 元」等情，依被告最大利益原則，認該
    次販賣毒品所得應認為係證人所指之最低5,000 元，應堪認
    定。
  (五)而證人乙○○於偵查時結證稱：我係透過我先生丙○○認識
    甲○○，甲○○有來過我們租屋處1 、2 次，電話號碼0000
    000 是我們褒忠鄉○○路5 號住處電話。95年12月21日下午
    3 時3 分54秒監察譯文，是我與甲○○的對話。我的本意是
    怕丙○○有吃海洛因，所以問甲○○，甲○○說沒有額外的
    拿給丙○○吃，但有額外給錢等語（詳見偵卷第45頁及第47
    頁證人結文），及於本院審理時結證稱：據我所知丙○○有
    向被告買過毒品，有買過安非他命；丙○○有跟我說過他跟
    甲○○拿糖果等語（詳見本院卷第96頁反面、第99頁），暨
    95年12月21日下午3 時3 分54秒監聽譯文內容：【B （0000
    0000丙○○之妻乙○○）：阿政，我「阿傑」他太太。A （
    0000 -000000）：嫂子】；【B ：我問你，不要說我有打電
    話問你。A ：好】；【B ：他有跟你調另外一種。A ：「糖
    仔」】；【B ：另外一種。A ：他幫老的調】；【B ：那時
    候。A ：前幾天】；【B ：你有另外用給他。A ：沒有，抽
    現金】；【B ：剛才呢。A ：沒有，我剛才沒有跟他見面】
    （見警卷第58頁），互核再佐以證人丙○○之上揭證述，足
    知被告確實有於上開時、地販賣安非他命予丙○○之犯行，
    洵屬明確。至於被告辯稱：是丙○○打電話給我，合夥購買
    ，他出一半，我出一半，買來平均分配云云，殊屬無據，不
    足採信。被告確有販賣安非他命3 次予丙○○之犯行，堪認
    明確，應依法論科。
二、販賣第二級毒品安非他命予丁○○部分：
  (一)95年12月19日上午2 時15分2 秒監聽譯文內容：【B （0000
    -000000 丁○○）：你那裡有嗎。A （0000-000000） ：讚
    】；【B ：等一下。A ：讚】；【B ：你不說清楚。A ：讚
    】；【B ：會茫喔。A ：很好】；【B ：2 張啦。A ：好】
    （見警卷第56頁），及證人丁○○於偵查時結證稱：95年12
    月19日上午2 時15分2 秒監察譯文，是我與甲○○（政仔）
    的通話，對話中「2 張」就是2 千元的意思，那次是要買安
    非他命等語（見偵卷第56頁），暨於本院審理時結證稱：跟
    被告只有買安非他命；只有跟甲○○買講電話那次而已，買
    2,000 元，我過去他家，他那邊沒有東西，他叫我載他去他
    朋友那邊拿；在檢察官那裡所說的一天買一次是因為緊張，
    確實只有1 次，買2,000 元安非他命等語（見本院卷第101
    頁反面、第104 頁反面、第105 頁正面），互核相符，可知
    被告確實在與丁○○通話後，販賣價值2,000 元之安非他命
    1 次予丁○○，應足堪認定。
  (二)而證人林嘉玲於偵查時結證稱：我的行動電話號碼0000-000
    000 ，是我與我男朋友丁○○一起用，我手機之電話簿內存
    有「阿政」電話0000-000000 ，是丁○○請我幫他輸入名字
    的，因丁○○不識字，我看到「阿政」的情形是「阿政」去
    丁○○家等語（詳見偵卷第57、58頁及第59頁證人結文），
    再參以證人丁○○上揭證述，更可以得知被告確實有以電話
    0000-000000 與0000-000000 電話之使用者丁○○聯絡，而
    販賣安非他命予丁○○1 次之犯行，洵堪認定。關於被告辯
    稱就丁○○部分，亦係合夥購買云云，卻無法提出可供本院
    調查之任何資料，實無足採為其有利之認定，被告就此販賣
    安非他命予丁○○之犯行，實屬明確，應依法論科。
三、論罪科刑之理由：
  (一)按安非他命係毒品危害防制條例第2 條第2 項第2 款所規定
    之第二級毒品。核被告甲○○就犯罪事實一(一)至一(四)所為，
    均係犯毒品危害防制條例第4 條第2 項之販賣第二級毒品安
    非他命罪（共4 罪）。
  (二)又被告販賣第二級毒品安非他命前，各次持有第二級毒品之
    低度行為，應為各次販賣第二級毒品之高度行為所吸收，均
    不另論。
  (三)次按數行為於同時同地或密切接近之時地實施，侵害同一之
    法益，各行為之獨立性極為薄弱，依一般社會健全觀念，在
    時間差距上，難以強行分開，在刑法評價上，以視為數個舉
    動之接續施行，合為包括之一行為予以評價，較為合理，則
    屬接續犯，而為包括之一罪（最高法院86年臺上字第3295號
    判例可資參照）。然本件被告之4 次犯行，在時間差距上，
    可以分開，在刑法評價上，各具獨立性，每次行為皆可獨立
    成罪，顯非於同時同地或密切接近之時地實施犯罪之接續犯
    。又按所謂集合犯，係指依一般社會通念，特定犯罪行為具
    有反覆實施之特性，立法者於制定刑罰法律之初，亦已認知
    該種行為類型之反覆性，而有意藉由法條中客觀構成要件之
    行為要素，含括上開具有反覆實施特性之數個犯罪行為，仍
    僅接受一次刑法之評價為已足。而販賣毒品罪，不論行為人
    或為零星偶一為之，或不間斷為之，行為人於行為終了時，
    即已達其營利目的，自難認立法者於制定刑罰法律之初，已
    認知販賣毒品行為必屬具反覆性之犯罪，且有意藉由法條中
    客觀構成要件之行為要素，含括上開具有反覆實施特性之數
    個犯罪行為。況依94年2 月2 日總統令修正公布，並自95年
    7 月1 日施行之刑法，其修正既依據「刑罰公平原則」之考
    量，刪除有關連續犯之規定，並將含有連續犯性質之常業犯
    一併全數刪除（參見刑法修正草案總說明），則再以集合犯
    之概念評價多數販賣毒品之行為，即有不當。因此，本件被
    告之多次販賣毒品罪之行為，當無論以接續犯或集合犯之餘
    地，此時則應回歸一般刑法上行為單、複數之認定，而予論
    罪科刑，較稱妥適。是本件被告之4 次販賣第二級毒品犯行
    ，其間犯意各別，行為互殊，應分論併罰。
  (四)爰審酌被告為圖私利，竟販賣毒品安非他命4 次，其數量雖
    屬不多，惟殘害國民身心健康甚鉅，足使社會施用毒品人口
    增加，而相對提高社會負成本，減損勞動生產力，更往往衍
    生嚴重之家庭社會問題，且於犯罪後不知悔悟，一再飾詞狡
    辯，其犯罪後態度不佳等一切情狀，分別量處如主文所示之
    刑，並合併定其應執行刑，以資儆懲。
  (五)末按毒品危害防制條例第19條第1 項規定「犯第四條至第九
    條、第十二條、第十三條或第十四條第一項、第二項之罪者
    ，其供犯罪所用或因犯罪所得之財物，均沒收之，如全部或
    一部不能沒收時，追徵其價額或以其財產抵償之」，本件被
    告之4 次販賣毒品所得各為4,500 元、6,000 元、5,000 元
    、2,000 元，合計17,500元，雖均未扣案，仍應依上揭毒品
    危害防制條例第19條第1 項之規定於各次行為下諭知沒收，
    如全部或一部不能沒收時以其財產抵償之。
肆、其餘公訴事實之判斷（無罪部分）：
一、公訴意旨略以：
  (一)95年11月7 日左右，透過年籍不詳綽號「阿輝」之成年男子
    以1,000 元之價格，在戊○○雲林縣斗六市家中販賣海洛因
    0.15公克予戊○○。另於95年11月14日左右，前往戊○○位
    在斗六市家中，將價值1,000 元之海洛因0.15公克交付予戊○○，而由戊○○提供車牌號碼EN-5297 號之車牌予甲○○
    以為對價，以此方式販賣第一級毒品海洛因予戊○○。
  (二)自95年5 、6 月起至12月某日止，以所持用之0000-000000
    門號行動電話與丙○○所持用0000-000000 、0000-000000
    、05-0000000等門號電話聯絡後，分別在雲林縣褒忠鄉馬鳴
    山販賣價值6,000 元之海洛因4 分之1 錢及價值4,500 元至
    6,000 元之安非他命半錢予丙○○各約5 次（不含上揭已論
    罪科刑之3 次販賣安非他命犯行）。
  (三)自95年8 、9 月間起，以所持用之0000-000000 門號行動電
    話與丁○○所持用行動電話0000-000000 等門號聯絡後，或
    在斗六市家中或前往丁○○位在褒忠鄉馬鳴山家中，販賣價
    值2,000 元至3,000 元不等之安非他命予丁○○（不含上揭
    已論罪科刑之在95年12月19日凌晨2 時15分許，有通聯紀錄
    之販賣2,000 元安非他命1 次之犯行）。
  (四)因認被告就上開販賣予戊○○2 次海洛因、販賣予丙○○5
    次海洛因及2 次安非他命、販賣予丁○○至少還有1 次安非
    他命等行為，係分別觸犯毒品危害防制條例第4 條第1 項、
    第2 項之販賣第一級毒品、第二級毒品之罪嫌等語。
二、按犯罪事實應依證據認定之，無證據不得認定犯罪事實；不
    能證明被告犯罪者，應諭知無罪之判決，刑事訴訟法第154
    條第2 項、第301 條第1 項分別定有規定。又檢察官就被告
    犯罪事實，應負舉證責任，並指出證明之方法，亦為刑事訴
    訟法第161 條第1 項所明定。因此，檢察官對於起訴之犯罪
    事實，應負提出證據及說服之實質舉證責任。倘其所提出之
    證據，不足為被告有罪之積極證明，或其指出證明之方法，
    無從說服法院以形成被告有罪之心證，基於無罪推定之原則
    ，自應為被告無罪之判決（最高法院92年臺上字第128 號判
    例意旨參照）。
三、公訴人認被告涉犯上開販賣予戊○○2 次海洛因、販賣予丙○○5 次海洛因及2 次安非他命、販賣予丁○○至少還有1
    次安非他命等犯行，無非係各以證人戊○○、丙○○、丁○○等人之證述為其唯一依據。經查：
  (一)關於販賣予丁○○至少還有1 次安非他命犯行部分：
  1.觀之起訴書上之記載「．．．與丁○○所持用行動電話0000
    -000000 等門號聯絡後，或在斗六市家中或前往丁○○位在
    褒忠鄉馬鳴山家中，販賣價值2,000 元至3,000 元不等之安
    非他命予丁○○」，並未有明確之次數記載，本院依此處後
    半段關於「其中丁○○於95年12月19日凌晨2 時15分許以所
    持用0000-000000 門號撥打甲○○所持用0000-000000 門號
    ，向甲○○購得安非他命2,000 元」之記載，可知公訴人認
    為被告販賣予丁○○安非他命之次數應不僅1 次，先予敘明
    。
  2.復觀之證人丁○○於偵查中結證稱：我有向甲○○買過安非
    他命超過20次，我與甲○○交易之方式，為一手交錢，一手
    交貨，有時一次買5 、6 千元，有時一次買2 、3 千元，交
    易地點，他有時會拿來我家（指馬鳴村2 號），有時會去斗
    六他家。我幾乎每天跟丙○○買一次毒品，都是買安非他命
    ，沒有買海洛因，我用0000-000000 向甲○○買毒品十幾次
    ，每次不一定買多少，有時買1 千，有時買6 千元等語（詳
    見偵查卷第55、56頁），該內容之「有時買5 、6 千」、「
    有時買2 、3 千」、「有時買1 千」、「有時買6 千」、「
    有時會拿來我家」、「有時會去斗六」之用詞，其不明確性
    甚高，且無其他相關證據以供本院調查丁○○該不明確性證
    述之可信度，是公訴人依證人丁○○所述當作起訴範圍（即
    指．．．門號聯絡後，或在斗六市家中或前往丁○○位在褒
    忠鄉馬鳴山家中，販賣價值2,000 元至3,000 元不等之安非
    他命予丁○○），復未明確指出被告販賣毒品予丁○○之時
    間、地點、數量（或金額）、次數等各為何，本院自難僅憑
    證人不明確性之證述，而採為被告論罪科刑之依據，實屬當
    然。再參以證人丁○○於本院審理時結證稱確實只有買1 次
    2,000 元之安非他命（見本院卷第105 頁）及被告與證人間
    之通聯紀錄資料，是被告此部分販賣安非他命予丁○○至少
    還有1 次之犯行（不含上揭已論罪科刑之在95年12月19日凌
    晨2 時15分許，有通聯紀錄之販賣2,000 元安非他命1 次之
    犯行），應屬無從證明，堪認明確。
  (二)關於販賣予丙○○家成5 次海洛因及2 次安非他命犯行部分
    ：
  1.證人丙○○於偵查時結證稱：我從95年5 、6 月間，透過朋
    友介紹，開始跟甲○○買海洛因和安非他命，各約買了5 、
    6 次，有時候很久買1 次，有時很快就買1 次，最後一次是
    在95年12月，購買價格安非他命每次半錢5 、6 千，海洛因
    每次6 千元，交易地點均在褒忠鄉馬鳴山廟後等語（見偵查
    卷第42、43頁）。而證人丙○○於本院審理時結證稱：跟被
    告買海洛因及安非他命，次數忘了，就是錄音到的那些，應
    該有5 次至6 次等語（見本院卷第89頁），及第一通電話（
    指95年12月4 日下午5 時57分20秒）忘記被告有無過來，買
    何毒品忘了；第二通電話（指95年12月8 日下午7 時24分25
    秒）買糖果係指安非他，照電話中所講的4,500 元；第三通
    電話（指95年12月11日下午7 時21分41秒）中提及4 萬5 千
    元之價格係指安非他命，但只是問一問沒有買；第四通電話
    （指95年12月12日下午8 時46分1 秒）是指買安非他命半錢
    6,000 元；第五通電話（指95年12月17日下午3 時13分38秒
    ）也是糖果，是安非他命，這次也是買半錢，看電話中說多
    少算多少，有時候5,000 元，有時候6,000 元；我應該都是
    跟被告買糖果而已等語（詳見本院卷第93至95頁），暨參以
    警卷之監聽通聯譯文、本院製作修正版監聽譯文可知，被告
    確有於第2 、4 、5 通電話之聯絡後販賣安非他命各1 次予
    丙○○之犯行，至於檢察官所指之其餘2 次販賣安非他命及
    5 次販賣海洛因之犯行，均無其他相關證據可佐，是以除上
    揭論罪科刑之3 次安非他命犯行外（指第2 、4 、5 通電話
    聯絡後行為），其餘販賣5 次海洛因及2 次安非他命之犯行
    ，均屬不能證明，當為其無罪之諭知。
  2.又證人乙○○於偵查時結證稱：95年12月21日下午3 時3 分
    54秒監察譯文，是我與甲○○的對話，我的本意是怕丙○○
    有吃海洛因，所以問甲○○，甲○○說沒有額外的拿給丙○○吃等語（詳見偵查卷第45頁），及其於本院審理時結證稱
    ：有在家裡廁所洗手臺那裡看粉粉的東西；我不確定粉狀的
    是不是海洛因，因為在廁所像洗衣粉我也都是用夾鏈袋裝著
    ，大約是3 、4 個像洗衣粉那樣的大湯匙，我在想會是我的
    洗衣粉，因洗衣粉買回來怕潮濕，都會用大的夾鏈袋分裝，
    我看到的是大包的，沒有看過小包的粉末狀物品等語（見本
    院卷第97頁、第100 頁），及證人丙○○亦證稱：有時候會
    有小包的，吃一吃丟在浴室裡忘記收，有將海洛因放在廁所
    的話也是小小包的等語（詳見本院卷第101 頁），互參可知
    ，海洛因之價值甚高，所施用之量均以小夾鏈袋包裝，甚難
    有以大包裝為施用者，而為證人乙○○在廁所內所發現認為
    係「海洛因」之物，係為大包裝，若果該物確為「海洛因」
    ，其3 、4 個像洗衣粉那樣的大湯匙之量，價值不匪，施用
    時亦可能過量而致死，且如此價額昂貴之物卻任意擺放，顯
    與常情不合，故而乙○○認為丙○○可能向被告購買海洛因
    之事，此乃證人乙○○個人認知有誤所為推測之詞，實不足
    採信。又縱使證人丙○○或許有施用海洛因之事實，該廁所
    內為乙○○所發現之物確為海洛因，由此亦無從證明證人丙○○所施用之海洛因確係被告販賣予丙○○。準此，被告販
    賣海洛因5 次予證人丙○○之犯行，應屬不能證明，自無從
    就該部分為被告有罪之認定，堪以認定。
  (三)關於販賣予戊○○2 次海洛因犯行部分：
  1.公訴人於本院準備程序中指出其主張被告犯罪事實的監聽譯
    文僅限補充理由書內的8 通（即95年12月4 日至95年12月21
    日共8 通，詳見本院卷第38頁之檢察官補充理由書），並非
    辯護人所指與「阿勇」的監聽譯文，且95年12月4 日以前的
    監聽錄音因為調不到，所以12月4 日以前的我們皆不主張（
    詳見本院卷第60頁）。而公訴人所指被告販賣海洛因予證人
    戊○○之時間為「95年11月7 日左右」、「95年11月14日左
    右」之2 次，對照上揭公訴人所提出之監聽譯文資料，被告
    就此部分販賣行為並無監聽譯文資料可為佐證，應足堪認定
    。
  2.又證人戊○○於偵查時結證稱：甲○○之綽號為「阿正」，
    其稱呼我綽號「佑兄」，95年11月7 日左右，我因持有海洛
    因被警捉，交保後過1 、2 天，因毒癮發作，而向友人阿輝
    買毒品海洛因1 千元，阿輝把調貨之毒品拿到我家後，我跟
    他吃後無效果，阿輝叫賣毒品的人來處理，結果我看到是「
    阿正」過來，然後，「阿正」帶好的海洛因約1 千元0.15公
    克來我家，弄在煙裡給我吸，吃了就不會有毒癮了等語（見
    偵查卷第9 至10頁），細繹該內容，戊○○係向友人阿輝購
    買，阿輝向友人調貨，而後「阿正」前來處理毒品施用效果
    問題並帶好的海洛因前來，該海洛因好壞處理之人，實不等
    於販賣海洛因之人，證人此部分之證述，實不足以認定被告
    有販賣海洛因之犯行，且證人之證述若果為意指販賣毒品，
    而被告此部分犯行，亦僅有證人之指述，尚無其他證據可佐
    ，本院甚難遽此採為被告論罪之依據。
  3.而證人戊○○復於偵查時結證稱：後來距上次拿毒品給我吃
    1 星期，我毒癮又發作，因我不知「阿正」電話，乃向小薰
    （甲○○之弟弟，我開設鐵工廠富強企業社之僱員）女朋友
    ，問「阿正」的電話後，我再打電話給「阿正」，向「阿正
    」說我在難過，看你那邊有無海洛因，拿1 千元的海洛因過
    來止一下，「阿正」說他剛好也要過來找我借車，「阿正」
    來之後，先拿海洛因給我止癮，後來「阿正」說他的車子沒
    車牌，要向我借車出遠門，我向「阿正」說我車在虎尾大庄
    那邊撞樹壞了停在路邊，「阿正」又說他車沒車牌，要去拆
    我的車牌使用，然後我沒理他，到了當日夜間他打電話給我
    說要去拆車牌（車號EN-5297） ，「阿正」說要借車牌1 天
    ，結果到現在都沒還，本來我是要向他買毒品海洛因1 千元
    ，但是他要向我借車牌，就沒收我錢等語（見偵查卷第10頁
    ），該證述內容是否確有其事，既經本院多次傳喚證人戊○○而未到庭接受交互詰問，又經蒞庭檢察官表示捨棄證人之
    傳喚，以偵查中之證詞為認定依據。然公訴人就販賣海洛因
    予戊○○之犯行僅有證人戊○○之唯一指述，並無其他相關
    證據可供本院審酌，本院實無從僅依證人所為證述之唯一證
    據，而採為被告論罪科刑之依據，實屬當然。
四、綜上所述，公訴人認被告涉犯販賣予戊○○2 次海洛因、販
    賣予丙○○5 次海洛因及2 次安非他命、販賣予丁○○至少
    還有1 次安非他命等犯行，其所憑據之證述，已有如上之瑕
    疵，本院實難就此形成有罪之確信；此外，公訴人復未提出
    其他積極之證據足資證明被告有上揭部分犯行，被告此部分
    犯行自屬不能證明，依上開說明，自應為被告無罪判決之諭
    知。
伍、適用的法律：
一、刑事訴訟法第299 條第1 項前段、第301 條第1 項。
二、毒品危害防制條例第4 條第2 項、第19條第1 項，刑法第11
    條、第51條第5款。
本案經檢察官董和平到庭執行職務。
中    華    民    國    97    年    7     月    16    日
                  刑事第四庭  審判長法  官  吳福森
                                    法  官  曾鴻文
                                    法  官  李淑惠
以上正本證明與原本無異。
如不服本判決，應於判決收受後10日內，向本院提出上訴狀（須
附繕本）。
                                    書記官  林佳慧
中    華    民    國    97    年    7     月    16    日
附錄論罪科刑法條全文：
毒品危害防制條例第4條
製造、運輸、販賣第一級毒品者，處死刑或無期徒刑；處無期徒
刑者，得併科新臺幣1 千萬元以下罰金。
製造、運輸、販賣第二級毒品者，處無期徒刑或7 年以上有期徒
刑，得併科新臺幣7 百萬元以下罰金。
製造、運輸、販賣第三級毒品者，處5 年以上有期徒刑，得併科
新臺幣5 百萬元以下罰金。
製造、運輸、販賣第四級毒品者，處3 年以上10年以下有期徒刑
，得併科新臺幣3 百萬元以下罰金。
製造、運輸、販賣專供製造或施用毒品之器具者，處1 年以上7
年以下有期徒刑，得併科新臺幣1 百萬元以下罰金。
前五項之未遂犯罰之。


司法院資訊處製作；財團法人民間司法改革基金會備份。
